臺灣高等法院刑事判決　　　　　　　　96年度上易字第2191號
上　訴　人
即　被　告　乙○○
　　　　　　甲○○
上列上訴人因竊盜案件，不服臺灣士林地方法院96年度易字第47
5號，中華民國96年6月8日第一審判決（起訴案號：臺灣士林地
方法院檢察署96年度偵字第1458號），提起上訴，本院判決如下
：
    主  文
原判決關於乙○○、甲○○部分撤銷。
乙○○結夥三人以上，攜帶兇器竊盜，累犯，處有期徒刑壹年陸
月；減為有期徒刑玖月。扣案之螺絲起子、鐵鎚、水管鉗各壹支
及鉗子貳支均沒收。
甲○○公訴不受理。
    事  實
一、乙○○曾因竊盜案件經臺灣士林地方法院於民國86年2月11
    日以85年度易字第2303號判決，處有期徒刑3年確定，另曾
    因違反麻醉藥品管理條例案件，經臺灣臺北地方法院於86年
    3月20日以86年度易字第839號判決，處有期徒刑7月，嗣經
    不服提起上訴，由本院於86年6月30日以86年度上易字第351
    9號判決駁回上訴確定，二者經本院於88年3月29日以88年度
    聲字第348號裁定定應執行刑為有期徒刑3年5月。復曾因竊
    盜案件，臺灣士林地方法院於88年3月1日以87年度易緝字第
    62號判決，處有期徒刑1年10月，嗣經不服提起上訴，由本
    院於88年7月7日以88年度上易字第2466號判決上訴駁回確定
    ，另又因竊盜案件，經臺灣板橋地方法院以87年度易字第13
    09號判決，處有期徒刑1年確定，二者經本院於88年10月30
    日以88年度聲字第1186號裁定，定應執行刑為有期徒刑2年6
    月。前開應執行刑接續執行至90年5月22日縮短刑期假釋出
    監，至93年2月28日縮刑期滿假釋未經撤銷，視為執行完畢
    。
二、詎乙○○猶不知悔悟，見臺北市○○區○○路200 號臺灣士
    林看所守舊址（以下簡稱士所舊址）已經閒置多年，其內堆
    置有各種金屬器材，竟與蘇輝明（業經判處罪刑確定）及甲
    ○○（已死亡，詳後述）等3人共同基於意圖為自己不法之
    所有之犯意聯絡，推由蘇輝明於96年1月26日16時許，先駕
    駛懸掛乙○○所申領K4-7738號牌之自用小貨車置放在士所
    舊址士東路入口鐵門前，以確保行竊時有通道可供進出。嗣
    於翌日（96年1月27日）22時30分許，由蘇輝明攜帶其所有
    客觀上足以對人之生命、身體造成威脅之螺絲起子、鐵鎚、
    水管鉗各1支及鉗子2支，駕駛蘇輝明所管領使用之車號5731
    -QA自用小貨車，搭載甲○○進入士所舊址竊取金屬器具，
    乙○○則自行駕車前往負責把風。同日23時許，因有法警廖
    鏡泉巡邏至該處，乙○○乃假意與廖鏡泉打招呼，以提醒蘇
    輝明及甲○○，待廖鏡泉離去後，乙○○、蘇輝明及甲○○
    3人仍在該處逗留行竊至翌日（96年1月28日）凌晨0時53分
    後始中途離開返回乙○○位於臺北市○○區○○路7段401巷
    334號住處。隨後蘇輝明與甲○○又於96年1月28日凌晨4時
    許，再次前往進入士所舊址內繼續行竊，將所內之冷氣風箱
    5台、電視線1 綑、白鐵管7支、白鐵門1扇、白鐵片2片等金
    屬器具，搬運上停放在所內廚房之5731-QA號自用小貨車上
    ，納入己力支配範圍。乙○○則於同日5時57分許，再度返
    回該處把風，並於發現有警員埋伏後，以其0000000000號行
    動電話撥打蘇輝明0000000000號行動電話通知蘇輝明。惟期
    間警方均未撤離，乙○○乃逗留等待至同日清晨6時30分許
    離開該處，警方則增援警力逐層搜索，旋於同日10時30分許
    在所內當場逮捕蘇輝明與甲○○，並扣得懸掛乙○○所申領
    K4-7738號牌之自用小貨車、車號5731-QA號自用小貨車各1
    台、螺絲起子、鐵鎚、水管鉗各1支及鉗子2支及冷氣風箱5
    台、電視線1綑、白鐵管7支、白鐵門1扇、白鐵片2片，而查
    悉上情。
三、案經臺北市政府警察局士林分局報告臺灣士林地方法院檢察
    署檢察官偵查起訴。
    理  由
甲、被告乙○○部分
壹、證據能力部分：
一、按被告以外之人於審判外之陳述，雖不符刑事訴訟法第159
    條之1 至第159 條之4 之規定，而經當事人於審判程序同意
    作為證據，法院審酌該言詞陳述或書面陳述作成時之情況，
    認為適當者，亦得為證據，刑事訴訟法第159 條之5 第1 項
    定有明文。查廖鏡泉屬被告以外之人，其於警詢時所為之陳
    述，屬被告以外之人在審判外所為之陳述，而當事人於審判
    程序中同意作為證據，本院審酌該言詞陳述作成時之情況，
    認為作為證據並無不當，依照前開法律規定，得作為證據。
二、按被告以外之人於偵查中向檢察官所為之陳述，除顯有不可
    信之情況者外，得為證據，刑事訴訟法第159 條之1 第2 項
    亦有明文。本件同案被告蘇輝明及甲○○，就被告乙○○而
    言為被告以外之人，其於偵訊時之證述，乃於偵查中經具結
    後向檢察官所為之陳述，並無顯不可信之情況，依照前開法
    律規定，亦得為證據。
貳、實體認定部分：
一、訊據上訴人即被告乙○○雖不否認於96年1月27日23時許曾
    在士所舊址外隔5公尺遠與法警打招呼，並於翌日5時57分許
    又到士所舊址等情（見原審卷第128頁），然矢口否認有何
    竊盜把風犯行，略以辯稱：我於96年1月27日22時發現貨車
    不在家，曾撥打電話給蘇輝明，詢問為何這麼晚還開貨車出
    去，蘇輝明告知要到士所舊址載運廢鐵，我勸蘇輝明不要，
    但勸不動。我前往士所舊址，是要制止蘇輝明，蘇輝明見我
    生氣便跟隨我回家，嗣蘇輝明第2次又將貨車開出去，我確
    實不知道云云。原審辯護人則為被告乙○○辯護略稱：蘇輝
    明與甲○○於96年1月27日並未著手於竊盜行為。嗣蘇輝明
    與甲○○於96年1月28日凌晨又返回士所舊址行竊，被告乙
    ○○並不知情，被告乙○○與蘇輝明及甲○○並無犯意聯絡
    與行為分擔等語。
二、經查：前揭犯罪事實，業據同案被告蘇輝明於警詢、偵訊及
    原審審理時；同案被告甲○○於原審審理時，就同案被告蘇
    輝明、被告甲○○及乙○○，於96年1月27日22時30分許起
    ，推由同案被告蘇輝明駕駛被告乙○○所管領使用之車號
    5731-QA 號自用小貨車，攜帶螺絲起子、鐵鎚、水管鉗各1
    支及鉗子2支，乘載甲○○入士所舊址搬運金屬器材，並推
    由被告乙○○在所外把風，竊得冷氣風箱5台、電視線1綑、
    白鐵管7支、白鐵門1扇、白鐵片2片，旋於翌日10時30分許
    同案被告蘇輝明及被告甲○○為警逮捕查獲等情坦白認罪，
    且經被告乙○○以證人之身分於原審審理時證稱：我於96年
    1月27日23時許曾在士所舊址外與法警打招呼，並於翌日5時
    57分許又到士所舊址等語（見原審卷第128頁）、同案被告
    蘇輝明以證人之身分於偵訊及原審審理時具結證稱：我聽乙
    ○○說士所舊址裡面有很多鐵器可以撿，96年1月26日下午
    ，我先開懸掛K4-7738號牌之自小貨車放在士所舊址鐵門口
    ，占住通道，96年1月27日乙○○與我、甲○○一起來士所
    舊址，鐵門是我與甲○○推開的，我攜帶工具與甲○○駕駛
    乙○○的5731-QA號車進去一起搬東西，乙○○知道我與甲
    ○○要去士所舊址搬東西，所以到現場看，96年1月28日我
    回到士所舊址，一直打電話給乙○○，要他過來看有沒有警
    察，乙○○天快亮的時候過來，並打電話來說外面有警察等
    語（見偵卷第77~80頁、原審卷第94~113頁）、被告甲○○
    以證人之身分於偵訊及原審時證稱：96年1月27日晚間，我
    有看到乙○○到現場，並與蘇輝明講話…蘇輝明把小貨車開
    到看守所內，與我一起搬東西等語明確（見偵卷第78頁、原
    審卷第115~116、122~123頁），復據證人廖鏡泉亦於警詢及
    原審審理時證稱：我96年1月27日巡邏至士所舊址電動鐵門
    前，有1名男子站於門外向我喊「胖子，你值班嗎？」…該
    男子經我指認是乙○○，…28日凌晨4時許天母派出埋伏人
    員發現有2名男子進入看守所，立即與其聯絡…5時許進入察
    看逐層搜索，在一樓廚房處有一作案車輛5731-QA，嗣請求
    警力支援，於10時再次逐層搜索，在原女舍頂樓晒衣場逃生
    門處逮獲被告蘇輝明及甲○○等語屬實（偵卷第20~22頁、
    原審卷81~87頁），並有臺北市政府警察局士林分局指認犯
    罪嫌疑人紀錄表及被指認人照片一覽表（見偵卷第32~33 頁
    ）、贓物認領保管單（見偵卷第24頁）、作案工具、贓物暨
    現場照片共19張（見偵卷第25~28頁）、車號查詢汽車車籍
    資料2份（見偵卷第49~50頁）、同案被告蘇輝明使用之0000
    000000號行動電話、被告乙○○使用之0000000000號行動電
    話、被告乙○○住家0000000000號電話、被告甲○○居處00
    00000000號行動電話通聯紀錄在卷可稽（見原審卷第57~66
    頁），另有螺絲起子、鐵鎚、水管鉗各1支及鉗子2支扣案可
    證。被告乙○○及其原審辯護人雖以前揭情詞置辯，然查：
  (一)被告甲○○於96年1 月27日使用0000000000號行動電話，此
    經被告甲○○以證人之身分於原審審理時證述屬實（見原審
    卷第125頁）。而被告乙○○住家0000000000號電話曾於96
    年1月26日中午12時23分許，撥打被告甲○○前揭行動電話
    ，通話時間為35秒。另乙○○使用之0000000000號行動電話
    曾於96年1月27日21時10分許，撥打被告甲○○使用之0000
    000000號之行動電話，未經接通通話時間為0秒，隨後被告
    乙○○住家0000000000號電話又於96年1月27日21時29分撥
    打被告甲○○居處0000000000號電話，通話時間長達102秒
    ，此3次通聯時間，均使用被告乙○○之電話，前者在96年1
    月26日16時許同案被告蘇輝明駕車前往士所舊址確保通道之
    前不久，後2者則在96年1月27日22時30分許被告3人前往士
    所舊址之前不久，而蘇輝明既自己擁有行動電話，衡情若非
    受被告乙○○指示聯絡被告甲○○，何須無端使用乙○○電
    話？據此，前揭通聯應可認係被告乙○○與同案被告蘇輝明
    共同聯絡被告甲○○為本件犯行之電話。
  (二)況由被告乙○○所使用之0000000000號行動電話通聯紀錄基
    地台之位置觀之，其於96年1月26日16時許同案被告蘇輝明
    開車前來士所舊址時確保通道時，行動電話所使用之基地台
    位於臺北市○○○路252~256號6樓頂，正好在士所舊址附近
    。其於96年1月28日凌晨0時53分許，撥打蘇輝明0000000000
    號行動電話時，基地台位置仍在德行東路252~256號6樓頂，
    足認被告乙○○，早已96年1月26日同案被告蘇輝明前來士
    所舊址確保行竊通道時，即在現場附近出沒，並可知被告乙
    ○○於96年1月27日與法警廖鏡泉打完招呼後，並非立即離
    開士所舊址，而仍在附近徘徊至翌日凌晨0時53分許，更可
    知被告乙○○嗣後更於96年1月28日清晨5時57分時出現在士
    所舊址。凡此，均足認被告乙○○並非偶然或巧合出現在士
    所舊址，而係對於同案被告蘇輝明及被告甲○○行竊之事，
    知之甚詳，並一起參與。
  (三)證人廖鏡泉於警詢及原審審理時證稱：有一名男子，站在門
    外向我喊「胖子，你值班嗎？」，我不認識乙○○，經指認
    該名男子是乙○○等語（見偵卷第3頁、原審卷第84~85頁）
    。被告乙○○與法警廖鏡泉並非認識，並無無端以親暱無禮
    之言語與之打招呼之理，且其已從電話中知悉同案被告蘇輝
    明到士所舊址之目的是要搬東西（見原審卷第50頁），而被
    告乙○○如欲制止蘇輝明，理當向巡邏法警舉發，其捨此不
    由，竟違反常情用「喊」的方式與巡邏法警打招呼，足認被
    告乙○○毫無制止蘇輝明行竊之意，反而明顯有藉喊叫提醒
    同案被告蘇輝明注意之情事，又倘非同案被告蘇輝明與甲○
    ○已在內行竊，被告乙○○實無必要以喊叫法警之方式提醒
    注意，且若非等待巡邏法警離開後，仍留在現場繼續行竊，
    亦不至於在與法警打完招呼後，與蘇輝明及甲○○碰頭對話
    後，仍在士所舊址附近逗留，故被告乙○○居於把風之角色
    甚明。且同案被告蘇輝明又於96年1月28日返回士所舊址行
    竊時，一再撥打行動電話予被告乙○○，要求前來查看附近
    是否有警察，被告乙○○應邀於96年1月28日清晨5時57分許
    ，又再次前往察看士所舊址附近是否有警察，並於發現有警
    察後，撥打行動電話向同案被告蘇輝明通風報信，此經同案
    被告蘇輝明於原審審理時立於證人之身分證述屬實（見原審
    卷第113頁），被告乙○○於同案被告蘇輝明與被告甲○○
    入士所舊址實行竊盜犯行時，負責把風之工作，相當明確。
  (四)被告甲○○雖立於證人之地位，於原審審理時具結略證稱：
    因為被告乙○○沒有參與犯案，所以我之前說不認識被告乙
    ○○…蘇輝明曾情緒憤怒地跟乙○○說話，說車子不借給蘇
    輝明，要蘇輝明把車子開回去云云（見原審卷第124頁、第1
    16頁）。然查被告甲○○與被告乙○○早已認識，此經證人
    賴美華及甲○○於原審審理時證述屬實（見原審卷第93頁、
    第124頁），其於警詢時竟供稱：楊慶豐是誰我不知道（見
    偵卷第18頁），嗣於原審羈押訊問時又供稱：我不認識乙○
    ○（見原審聲羈25號卷第4頁），可見證人甲○○自始即有
    迴護被告乙○○之意思及行為。況證人甲○○於偵訊時具結
    證稱：乙○○到了以後有和法警聊天，一下就走了等語（見
    偵卷第79頁），嗣竟於原審審理時具結後證稱：我一直都在
    車上，沒有注意到地檢署的法警云云（見原審卷第120頁）
    ，其經具結後竟先後證述不一，更顯現其為迴護被告乙○○
    任意證述，致前後矛盾。況且證人即被告甲○○已經見到被
    告乙○○憤怒表示不願借車給蘇輝明，豈有又於96年1月28
    日凌晨與同案被告蘇輝明一同駕該車返回士所舊址行竊之理
    ？再被告乙○○果有制止蘇輝明使用其車輛並要求開回住處
    返還之舉動，則豈又有讓同案被告蘇輝明隨後又輕易取得鑰
    匙，再次駕車返還原地行竊之理？且亦不至於在同案被告蘇
    輝明於96年1月28日凌晨4時許再度返回士所舊址行竊時不報
    警處理，更不至於又在同日凌晨5時57分許再前去士所舊址
    ，為同案被告蘇輝明查看是否有警察，並於發現有警察後通
    風報信。凡此，均足認證人甲○○證稱被告乙○○未參與犯
    案，且曾憤怒表示不願借車一節，與常理不合，應屬迴護掩
    飾被告乙○○犯行之詞，可信度甚低，不足為被告乙○○有
    利之認定。
  (五)另同案被告蘇輝明立於證人之地位，於偵訊及原審審理時證
    稱雖有部分情節反覆不一，例如於原審審理時證稱：96年1
    月27日23時沒有遇到乙○○云云（見原審卷第104頁），但
    於偵訊時證稱：後來我有問乙○○剛剛和誰講話等語（見偵
    卷第79頁）、於偵訊時證稱：我聽朋友乙○○說士所舊址有
    很多東西可以撿等語（見偵卷第77頁），嗣於原審審理時一
    度證稱：送過來的人都知道裡面之海砂屋，有東西可以拿（
    見原審卷第109頁），惟其此等部分證述之反覆，因時間經
    過所致，或因被告乙○○在場而生搖擺，然經提示其先前所
    為證言，均已獲釐清，尚不得以其證述曾出現些許反覆，即
    全盤否認定其有關被告乙○○部分之證述，而為被告乙○○
    有利之認定。
三、綜上所述，本件事證明確，被告乙○○所辯並不足採，被告
    乙○○之犯行，堪予認定，應依法論科。
四、按刑法第321 條第1 項第3 款之攜帶兇器竊盜罪，係以行為
    人攜帶兇器竊盜為其加重條件，此所謂兇器，其種類並無限
    制，凡客觀上足對人之生命、身體、安全構成威脅，具有危
    險性之兇器均屬之，且祇須行竊時攜帶此種具有危險性之兇
    器為已足，並不以攜帶之初有行兇之意圖為必要（最高法院
    79年台上字第5253號判例參照）。本件被告所攜帶之螺絲起
    子、鐵鎚、水管鉗各1 支及鉗子2 支，其主要構成部分，均
    係以金屬材質製成，質地堅硬，客觀上足對人之生命、身體
    、安全構成威脅，為具有危險性之兇器。又刑法上所謂結夥
    三人以上係指有共同犯罪之故意，結為一夥而言。把風行為
    ，在排除犯罪障礙，助成犯罪之實現，在合同意思範圍內分
    擔犯罪行為之一部，故亦係共同正犯而應計入結夥之內（最
    高法院72年度台上字第3201號判決意旨參照），本件被告乙
    ○○負責把風之工作，加計入士所舊址實施竊盜犯行之同案
    被告蘇輝明與被告甲○○，其結夥之人數已達三人。
五、核被告乙○○上開共同竊盜行為，係犯刑法第321條第1項第
    3款、第4款之結夥三人以上，攜帶兇器竊盜罪。被告乙○○
    與同案被告蘇輝明、被告甲○○3人先於96年1月27 日前往
    士所舊址行竊，嗣中途離去，於翌日4時許又返原處繼續行
    竊，渠等先後2次行為，具有延續性，評價上應視為一個行
    為之延續，為行為單數。又按刑法第321條第1項第4款所稱
    結夥三人，係以結夥全體俱有責任能力，及有犯意之人為構
    成要件，是結夥三人以上竊盜，自應揭引刑法第28條之共犯
    規定，以為法理之基礎（最高法院91年度台上字第6075號判
    決意旨參照），被告乙○○與同案被告蘇輝明、被告甲○○
    均共同實行竊盜行為，其3人就前揭犯行，有犯意聯絡及行
    為分擔，應論以共同正犯。被告乙○○有如事實欄(一)所示之
    前科紀錄，有本院被告前案紀錄表1份附卷可稽，其於徒刑
    執行完畢後5年內，故意再犯本案有期徒刑以上之罪，為累
    犯，應依刑法第47條第1項規定，加重其刑。
六、原審對被告乙○○予以論罪科刑，固非無見，惟查：被告行
    為後，96年罪犯減刑條例業於96年7月4日經總統公布，並於
    同年月16日施行，被告係於96年4月24日以前犯本罪，符合
    罪犯減刑條例第2條第1項第3款之規定，應予以減刑，原審
    未及審酌，容有未洽。被告上訴仍執詞否認犯行而指摘原判
    決不當，雖無理由，惟原判決關於被告乙○○部分既有上開
    可議，自應由本院予以撤銷改判。爰審酌被告乙○○曾有多
    次竊盜前科，均被判決重刑，竟不思悔悟，因國際金屬價格
    不斷攀升，廢金屬收購價格，亦隨之水漲船高，乃為竊取廢
    金屬變換現金，無視臺灣士林地方法院檢察署為打擊犯罪之
    執法機關，猶仍結夥3人以上，與同案被告蘇輝明及甲○○
    攜帶兇器，前往該署旁士所舊址行竊，遇有法警巡邏，仍不
    迷途知返，足見其目無法紀，被告乙○○並提議行竊地點，
    嗣負責把風，所用體力較少，並有免於被查獲優勢，即使查
    獲，亦有證實犯罪困難之優勢，被告乙○○乃藉此優勢，心
    存僥倖否認犯行，以規避刑事責任，犯罪態度不佳，併被告
    之生活狀況、品行、智識程度等一切情狀，量處如主文第二
    項所示之刑；並依罪犯減刑條例之規定減輕其刑，以示懲儆
    。至扣案之螺絲起子、鐵鎚、水管鉗各1支及鉗子2支，為共
    犯被告蘇輝明所有供本案犯罪所用之物，爰依法宣告沒收。
乙、被告甲○○部分：
一、公訴意旨以乙○○、蘇輝明、甲○○共同基於意圖為自己不
    法之所有，先由乙○○96年1月26日16時許，在臺北市○○
    路○段401巷334號自宅處提供車號K4-7738號牌之自用小貨車
    予蘇輝明，再由蘇輝明開至臺北市○○區○○路200號舊臺
    灣士林看所守舊址（下稱士林看守所）門口前停放以利將來
    搬運贓物進出，嗣於翌日（96年1月27日）22時30分許，蘇
    輝明再度前往乙○○家中商議謀定後，由乙○○提供車號
    5731-QA自小貨車予蘇輝明，再由蘇輝明駕車前往士林看守
    所，甲○○、乙○○再分別前往士林看守所，於同（27）日
    晚間11時許會合後，商議由乙○○在士林看守所門口負責把
    風，再由蘇輝明持客觀上可為兇器之螺絲起子、鐵鎚、水管
    鉗各1支及鉗子2支，破壞士林看守所大門後，竊取該所內之
    冷氣風箱5台、電視線1綑、白鐵管7支、白鐵門1扇、白鐵片
    2片等物品，並夥同甲○○將所竊得之上揭贓物搬運至乙○
    ○所提供之車號5731-QA號自小貨車上藏放。經臺灣士林地
    方法院檢察署法警廖鏡泉發現後，報由臺灣士林地方法院檢
    察署主任檢察官指揮臺北市政府警察局士林分局員警當場查
    獲，並扣得螺絲起子、鐵鎚、水管鉗各1支及鉗子2支，因認
    被告甲○○亦涉有刑法第321條第1項第3、4款之結夥3人攜
    帶兇器加重竊盜罪嫌。
二、按被告死亡者，應諭知不受理之判決，並得不經言詞辯論逕
    行判決，刑事訴訟法第303條第5款、第307條分別定有明文
    。此一規定，依同法第364條規定，於第二審之審判準用之
    。
三、查被告甲○○於原審判決後，業於96年7月15日死亡，有個
    人基本資料查詢結果在卷可稽（參本院卷）。原審遽為被告
    甲○○有罪之諭知，而未及審酌甲○○死亡之事實，自有未
    洽，揆諸前揭法規，自應由本院將原判決關於甲○○部分撤
    銷，另行諭知不受理之判決，並不經言詞辯論為之。
據上論斷，應依刑事訴訟法第369條第1項前段、第364條、第303
條第5款、第307條、第299條第1項前段，刑法第28條、第321 條
第1項第3款、第4款、第47條第1項、第38條第1項第2款，中華民
國96年罪犯減刑條例第2條第1項第3款、第7條，判決如主文。
本案經檢察官陳維練到庭執行職務。
中　　華　　民　　國　　96　　年　　10　　月　　23　　日
　　　　　　　　　刑事第九庭審判長法　官  劉景星
  　　　　　　　　　　　　　　　　法  官  周盈文
        　　　　　　　　　　　　　法  官  吳啟民
以上正本證明與原本無異。
不得上訴。
                                  書記官  江采廷
中　　華　　民　　國　　96　　年　　10　　月　　24　　日
附錄：本案論罪科刑法條全文
中華民國刑法第321條
犯竊盜罪而有左列情形之一者，處6 月以上、5 年以下有期徒刑
：
一、於夜間侵入住宅或有人居住之建築物、船艦或隱匿其內而犯
    之者。
二、毀越門扇、牆垣或其他安全設備而犯之者。
三、攜帶兇器而犯之者。
四、結夥三人以上而犯之者。
五、乘火災、水災或其他災害之際而犯之者。
六、在車站或埠頭而犯之者。
前項之未遂犯罰之。
